【裁判字號】    98,審訴,1870
【裁判日期】    980831
【裁判案由】    毒品危害防制條例
【裁判全文】
臺灣桃園地方法院宣示判決筆錄        98年度審訴字第1870號
公  訴  人  臺灣桃園地方法院檢察署檢察官
被      告  甲○○
指定辯護人  本院公設辯護人彭詩雯
上列被告因違反毒品危害防制條例案件（起訴案號：98年度毒偵
字第1268號），於中華民國98年8 月31日下午5 時許，在本院第
十四法庭宣示判決，出席職員如下：
          法  官  鍾雅蘭
          書記官  楊郁馨
法官起立朗讀判決主文、犯罪事實要旨、處罰條文、附記事項，
及告以上訴限制、期間並提出上訴狀之法院，且諭知記載其內容
：
一、主  文：
    甲○○施用第一級毒品，累犯，處有期徒刑拾壹月，扣案之
    注射針筒肆拾壹支、塑膠管壹條均沒收；又施用第二級毒品
    ，累犯，處有期徒刑柒月，扣案之吸食器壹組、玻璃球貳個
    均沒收。應執行有期徒刑壹年肆月，扣案之注射針筒肆拾壹
    支、塑膠管壹條、吸食器壹組、玻璃球貳個均沒收。
二、犯罪事實要旨：
    甲○○前於民國89年間因施用第二級毒品案件，經本院以89
    年度毒聲字第7922號裁定送觀察、勒戒後，因認有繼續施用
    毒品傾向，經本院以90年度毒聲字第452 號裁定令入戒治處
    所施以強制戒治，嗣經本院以90年度毒聲字第2785號裁定停
    止戒治併付保護管束於90年7 月20日出所，迄91年1 月26日
    保護管束期滿，停止戒治未經撤銷，強制戒治視為執行完畢
    ，並經臺灣桃園地方法院檢察署檢察官以91年度戒偵字第21
    4 號為不起訴處分確定；復於前開強制戒治執行完畢後5 年
    內，於91年間因施用第一、二級毒品案件，經本院以91年度
    毒聲字第2108號裁定令入戒治處所施以強制戒治，嗣經本院
    以92年度毒聲字第1611號裁定停止戒治併付保護管束於92年
    6 月25日出所，迄92年10月1 日保護管束期滿，停止戒治未
    經撤銷，強制戒治視為執行完畢，本次犯行並經本院以91年
    度訴字第1624號判決各判處有期徒刑9 月、8 月，應執行有
    期徒刑1 年4 月確定。另有下列犯行：(一)於91年間因加重竊
    盜案件，經本院以91年度易字第1161號判決判處有期徒刑8
    月確定，並與上開施用第一、二級毒品案件所判處之罪刑經
    本院以93年度聲字第631 號裁定定應執行為有期徒刑2 年確
    定，於94年1 月11日假釋併付保護管束出監，迄94年5 月19
    日保護管束期滿，假釋未經撤銷，未執行之刑，以已執行論
    。(二)復於94年間因加重竊盜案件，經本院以94年度易字第14
    94號判決判處有期徒刑1 年1 月確定；(三)又於95年間因連續
    施用第一、二級毒品案件，經本院以95年度訴字第76號判決
    各判處有期徒刑10月、6 月，應執行有期徒刑1 年4 月確定
    ；(四)繼於95年間因施用第一、二級毒品案件，經本院以95年
    度訴字第2140號判決各判處有期徒刑1 年、7 月，應執行有
    期徒刑1 年6 月，提起上訴（施用第二級毒品罪部分未上訴
    ，先行確定）後，經臺灣高等法院以96年度上訴字第111 號
    判決就施用第一級毒品罪部分撤銷改判為有期徒刑7 月、7
    月，應執行有期徒刑1 年確定；(五)再於95年間因詐欺案件，
    經本院以95年度壢簡字第2431號判決判處有期徒刑3 月確定
    ，上開(二)(三)(四)(五)之罪刑嗣經臺灣高等法院以96年度聲減字第
    4095號裁定各減刑二分之一，並就(二)(三)之罪刑定應執行為有
    期徒刑1 年1 月，就(四)(五)之罪刑定應執行為有期徒刑10月確
    定，且與上開(二)(三)減刑後應執行之刑有期徒刑1 年1 月接續
    執行，於97年5 月5 日縮刑期滿執行完畢（於本案構成累犯
    ）。詎猶不知悔改，復基於施用第一級毒品海洛因及施用第
    二級毒品甲基安非他命之犯意，於98年3 月5 日某時，在桃
    園縣中壢市○○路191 號星光旅館502 室內，分別以針筒注
    射方式施用海洛因及以吸食器燒烤方式施用甲基安非他命各
    1 次。嗣於同日晚間8 時10分許，在上開地點為警盤查，經
    其同意搜索而查獲，並扣得其所有供（非專供）施用海洛因
    所用之注射針筒41支、塑膠管1 條，供（非專供）施用甲基
    安非他命所用之吸食器1 組、玻璃球2 顆。
三、處罰條文：
    毒品危害防制條例第10條第1 項、第2 項，刑法第11條前段
    、第47條第1 項、第38條第1 項第2 款、第51條第5 款。
四、附記事項：
    扣案第一級毒品海洛因21包（驗餘淨重共21.78 公克）、第
    二級毒品甲基安非他命3 包（驗餘淨重共1.7298公克）、電
    子磅秤2 台、分裝袋16包、分裝吸管2 支，被告於本案審理
    中坦承為其所有，然查，被告於查獲同日時，亦一併移送另
    涉意圖販賣而持有毒品案件，而該案件現由臺灣桃園地方法
    院檢察署檢察官偵查中，是該扣案之物亦同為所涉意圖販賣
    而持有毒品之證物，為免將來執行之困難，爰不宣告沒收銷
    燬之，附此敘明。
五、協商判決除有刑事訴訟法第455 條之4 第1 項第1 款於本訊
    問程序終結前，被告撤銷協商合意或檢察官撤回協商聲請者
    ；第2 款被告協商之意思非出於自由意志者；第4 款被告所
    犯之罪非第455 條之2 第1 項所定得以協商判決者；第6 款
    被告有其他較重之裁判上一罪之犯罪事實者；第7 款法院認
    應諭知免刑或免訴、不受理者情形之一，及違反同條第2 項
    「法院應於協商合意範圍內為判決；法院為協商判決所科之
    刑，以宣告緩刑或2 年以下有期徒刑、拘役或罰金為限」之
    規定者外，不得上訴。
六、如有前述例外得上訴之情形，又不服本件判決，得自收受判
    決送達後10日內，向本院提出上訴書狀，上訴於第二審法院
    。
中    華    民    國    98    年    8     月    31    日
                        刑事庭  法  官  鍾雅蘭
以上正本證明與原本無異。
                                書記官  楊郁馨
中    華    民    國    98    年    8     月    31    日
附錄本案論罪科刑依據之法條：
毒品危害防制條例第10條
施用第一級毒品者，處6 月以上5 年以下有期徒刑。
施用第二級毒品者，處3 年以下有期徒刑。


司法院資訊處製作；財團法人民間司法改革基金會備份。
